# 当期处置子公司合并报表账务处理

提问人：会飞的 scorpio 时间：2019-12-06 06:30:27
请教陈版：
A 公司 2015 年以 40000 万收购 B 公司 90%的股权，产生商誉 12404万元，B 公司由于经营环境变化连续亏损， 2018 年 A 公司对 B公司长期股权投资计提减值 20000 万元， 2018 年合并报表全额计提商誉减值准备，2019 年 7 月 A 公司以 20000 万元价格出售B 公司的股权，截至 2019年 5 月 B 公司净资产 14539 万元， 2019 年 1-5 月净利润-1236 万元。
问题：
（ 1 ）合并报表中确认的投资收益如何计算？需要考虑商誉减值吗？
（ 2 ）合并报表如何编制合并抵消分录

回答人：chenyiwei
合并报表层面的处置损益按照《企业会计准则第 33 号——合并财务报表（ 2014 年修订）》第五十条规定计算，即处置价款-被处置的子公司的可辨认净资产在合并报表层面的公允价值 *90%-合并报表层面的商誉账面价值（已扣减前期计提的商誉减值准备）。所以前期计提的商誉减值准备在处置时会转回增加处置损益。
处置当年度合并抵销分录的编制问题，版面上已有很多讨论，可自行搜索。